臺灣板橋地方法院刑事判決　　　　　　　95年度訴字第1513號
公　訴　人　臺灣板橋地方法院檢察署檢察官
被　　　告　甲○○
義務辯護人　謝新平　律師
上列被告因違反毒品危害防制條例案件，經檢察官提起公訴（95
年度偵字第9963號），本院判決如下：
    主  文
甲○○無罪。
    理  由
一、公訴意旨略以：被告甲○○明知安非他命為政府明令管制公
    告之第二級毒品，依法不得販賣，竟基於販賣第二級毒品之
    概括犯意，於不詳時日起，至民國95年3 月12日止，連續多
    次在臺北市萬華區○○○路○ 段250 巷48號1 樓「翔源輪胎
    行」內，以每包（數量不詳）新台幣2000元之價格販售予乙
    ○○施用（所涉施用毒品罪嫌另案偵辦）。嗣經警於95年4
    月10日18時40分許，在上址內查獲乙○○持有安非他命1 包
    （淨重微量），而知悉上情。因認被告係涉犯毒品危害防制
    條例第4條第2項之販賣第二級毒品罪嫌。
二、按犯罪事實應依證據認定之，無證據不得認定犯罪事實；又
    不能證明被告犯罪者，應諭知無罪之判決，刑事訴訟法第15
    4 條第2 項、第301 條第1 項分別定有明文。又認定不利於
    被告之事實，須依積極證據，茍積極證據不足為不利於被告
    事實之認定時，即應為有利於被告之認定，更不必有何有利
    之證據；且刑事訴訟法上所謂認定犯罪事實之積極證據，係
    指適合於被告犯罪事實之認定之積極證據而言，雖不以直接
    證據為限，間接證據亦包括在內，然而無論直接或間接證據
    ，其為訴訟上之證明，須於通常一般之人均不致有所懷疑，
    而得確信其為真實之程度者，始得據為有罪之認定，倘其證
    明尚未達到此一程度，而有合理之懷疑存在時，自不能以推
    測或擬制之方法，以為有罪裁判之基礎。此觀之最高法院所
    著30年上字第816 號、29年上字第3105號、76年台上字第49
    86號、40年台上字第86號等判例意旨甚明。
三、公訴意旨認被告甲○○涉犯上揭罪嫌，無非係以證人乙○○
    於警詢及偵查中之證言為其論據。訊據被告於本院審理中則
    堅詞否認上開犯行，辯稱：乙○○為警查獲之安非他命1 小
    包並非其所提供等語。經查：
  (一)警方於95年4月6日16時40分許持本院核發之搜索票，前往位
    在台北市萬華區○○○路○段250巷48號1樓之「翔源輪胎行
    」執行搜索，並在該店內辦公桌上扣得乙○○所有之白色晶
    體1小包（淨重微量），經鑑驗結果確屬安非他名成分等情
    ，固有扣押物品目錄表、毒品初步鑑驗報告單及臺北市政府
    警察局鑑驗通知書各1件附於本院卷內可查。
  (二)次查，證人乙○○於本院審理中雖具結證稱：「我於95年4
    月6 日、同年月11日為警查獲的毒品，都是向朋友購買的，
    該朋友的姓名我忘記了，都不是被告給我的。我在警詢中會
    說是被告賣給我的，是因為在製作警詢筆錄前，有聽說被告
    在警詢中說他的毒品是我供應的，所以我才會在警詢中反咬
    被告，但我確實於95年2 、3 月間曾幫朋友向被告購買毒品
    。95年3 月12日警方查獲被告那次，我有向被告拿2,000 元
    的毒品，我是打算向被告買，但被告沒有向我收錢，當天被
    告本來要載我出去買東西，並說等買東西回來再說，我不知
    道被告實際上有無要收錢的意思，這些毒品是我自己要用的
    」等語（見本院96年4 月13日審理筆錄第3 至4 頁、第7 至
    8 頁）。然證人乙○○於同次審理中亦具結證稱：「我有請
    被告幫我調貨二次，第一次是在95年2 月間在被告住處向他
    購買安非他命，大約買2,000 元左右的量，第二次是在同年
    2 月底，是以1,500 元左右的價格購買，我二次都有付錢，
    這些都是我自己要施用的」等語（見本院96年4 月13日審理
    筆錄第5 頁）。證人乙○○於本院審理中所為證言，前後已
    有多處矛盾不符之處，實已難認為可信。
  (三)再者，觀之證人乙○○於警詢中證稱：「警方於95年4 月6
    日在台北市萬華區○○○路○ 段250 巷48號1 樓所查獲之安
    非他命1 包，是我於95年3 月12日晚間22時許，以新台幣2,
    000 元之價格向『阿豪』買所剩下的。…『阿豪』就是甲○
    ○，我都是打0000000000的電話給他，然他就送毒品來給我
    並當場收錢，我跟他交易過2 、3 次，都是我打電話給他，
    他就送毒品到我台北市○○○路○ 段250 巷48號的店外交易
    ，每次都是買2,000 元」等語（見偵查卷第8 至12頁）；嗣
    於偵查中又具結證稱：「警方所查獲的毒品，是我幫人家跟
    被告買的，那個人之前住在我們家，是由我打電話給被告，
    他自己會把毒品拿過來…在警詢中我會說是自己向被告買的
    ，是因為我知道被告在我那邊出事，有聽說他咬我說我買毒
    品給他。…被告第一次被警方查獲那天晚上約12點左右，我
    有跟被告拿2,000 元的安非他命，更之前也有向被告買過2
    、3 次安非他命，都是買2,000 元左右，被告再送到我的店
    門口」等語（見偵查卷第53至54頁）。則證人乙○○於警詢
    及偵查中所為上開證言，不僅與審理中所言不同，且前後亦
    有所不符，更難憑此作為不利於被告之證據。
  (四)雖被告於警詢中供稱：「95年3 月12日晚間22時至23時左右
    ，我有到乙○○的輪胎行找她，向她詢問輪胎的事情，同年
    月17日下午13時40分許，我也有順道過去乙○○的輪胎行，
    也是問輪胎的事情。…我沒有賣安非他命給乙○○，她曾向
    我要過安非他命，見面時我有給她，…詳細時間我忘了，大
    概向我要了1 、2 次左右，大約是0.1 公克，3 月12日22時
    許，乙○○曾向我要安非他命，因為她一直向我要，我才給
    她，我都只有給她安非他命，並沒有向她收錢」等語（見偵
    查卷第4頁背面至第5頁背面）；及於本院審理中供稱：「我
    有和乙○○一起合資購買安非他命，一人出一半的錢，乙○
    ○認為她分到的比較少，才會又跟我多要一些安非他命，時
    間差不多是在95年2、3月間，我是在我板橋市○○街的住處
    拿安非他命給乙○○，我幫乙○○調過二次貨，都是約在我
    家交貨」等語（見本院96年5月3日審理筆錄第5頁）。然被
    告前後二次供述亦有出入，且與證人乙○○歷次證言互有矛
    盾，既無其他積極證據可資佐證其自白轉讓安非他命乙節屬
    實，自無由以此遽為不利於被告之認定。
四、綜上所述，既證人乙○○歷次證言互有矛盾，無從證明被告
    確有販賣第二級毒品之犯行。此外，復查無其他積極證據足
    資證明被告有公訴意旨所敘販賣第二級毒品犯行，揆諸首揭
    說明，既然不能證明被告犯罪，自應為無罪之諭知。
據上論斷，應依刑事訴訟法第301 條第1 項，判決如主文。
本案經檢察官馬凱蕙到庭執行職務。
中　　華　　民　　國　　96　　年　　5 　　月　　25　　日
                  刑事第十四庭  審判長法　官  林海祥
                                      法　官  朱敏賢
                                      法　官  汪怡君
上列正本證明與原本無異。
如不服本判決，應於送達後十日內向本院提出上訴狀。
                                      書記官  李郁禎
中　　華　　民　　國　　96　　年　　5 　　月　　25　　日
